# BOT业务问题

提问人：zhs7403 时间：2017-06-02 18:11:10
企业会计准则解释 2 号对于BOT说明合同授予方为政府及其有关部门或政府授权进行招标的企业。我认为民营的企业也应该适用，企业的节能服务合同，节能服务公司就可以选择参考BOT模式核算。对方业主是企业还是公共部门，对提供节能服务的企业而言，不是影响其会计处理模式的主要因素。 但是北京注册会计师协会专家委员会专家提示[2014]第 5 号——IPO审计中关于BOT业务的考虑：
从BOT的定义可以看出，该类业务适用的条件应包含以下三个方面： 1 ．合同授予方为政府及其有关部门或政府授权进行招标的企业； 2 ．合同投资方按照规定设立项目公司进行项目建设和运营； 3 ．合同中对所建造公共基础设施的质量标准、工期、移交的对象、合同总价款及其分期偿还、开始经营后提供服务的对象、收费标准以及后续调整等做出约定，同时在合同期满，合同投资方负有将有关公共基础设施移交给合同授予方或其指定的单位，并对基础设施在移交时的性能、状态等做出明确规定。 对IPO业务中涉及到的类似业务，判断是否属于BOT业务，应当充分考虑上述条件的符合性，只有同时满足上述三方面条件才能界定为BOT业务。
我的问题是民营的也可以适用准则规定依据？

回答人：chenyiwei
没有明确依据。但合同授予方是公共部门还是私营部门，对合同投资方（如节能服务公司）而言，并无本质差异，所以对具备类似特征的合同而言同样可以参照适用。事实上IFRIC 12对适用条件的表述完全不是这样。IFRIC 12并未将授予方的性质作为其适用的前提条件之一。

提问人：zengfengxia 时间：2017-06-05 10:24:52
陈版，IFRIC 12并没有要求手预防一定是政府机构，也包括被赋予了公共服务职责的私营主体，但这个文件的额背景其实还是限定了经营方提供的是“公共服务”这个背景的。是不是说若不是与公共服务相关，只能从租赁业务的角度考虑会计处理？

回答人：chenyiwei
我理解如果不是与公共服务相关，但授予方和投资方之间的权利义务关系的性质符合该特征的，可参照IFRIC 12处理，因为对投资方而言的经济效果完全是相同的。